最  高  行  政  法  院  裁  定                    九十一年度裁字第三九九號
    抗  告  人  勞工保險局
    代  表  人  甲○○
    訴訟代理人  高育民      律師
右抗告人因與相對人林細欽即統億工程行間給付保險費事件，對於中華民國九十年一
月四日臺北高等行政法院八十九年度簡字第八五四號裁定，提起抗告，本院裁定如左
︰
    主  文
抗告駁回。
抗告訴訟費用由抗告人負擔。
    理  由
一、本件抗告人之代表人原為郭芳煜，於九十年九月十日變更為甲○○，新任代表人
    並已陳明承受本件訴訟，核無不合，先予明。
二、按對於適用簡易程序之裁判提起抗告，須經最高行政法院之許可。前項許可，以
    訴訟事件所涉及之法律見解具有原則性者為限，行政訴訟法第二百三十五條定有
    明文。
三、本件抗告人主張略以：相對人積欠如原審裁定附表（以下簡稱附表）所示之保險
    費，經抗告人通知限期繳納，迄未給付，爰請求判命給付附表所示之保險費及滯
    納金等情。原審以勞工保險為社會保險，具公法性質，被保險人或投保單位依勞
    工保險條例之規定，應繳納之保險費或滯納金，為公法上之金錢給付義務，其未
    依法繳納保險費者，依勞工保險條例第十七條第一項前段之規定，得寬限十五日
    ，寬限期間仍未繳納者，自期滿之翌日起至完納前一日止，每逾一日加徵應納費
    額百分之零點二滯納金，而勞工保險局於投保單位或被保險人未依法繳納時，均
    就其應繳納之保險費及滯納金，作成限期繳納通知書，該通知書係屬所應繳各費
    之核定，性質上為行政處分，已具執行力，無庸再提起一般給付之訴，從而，本
    件抗告人通知相對人限期繳納積欠之勞工保險費及滯納金未果後，逕行提起本件
    一般給付訴訟，其訴為不合法，爰駁回抗告人於原審之訴。
四、抗告人抗告意旨略以：勞工保險條例第十七條第二項前段規定：「仍未繳納者，
    保險人應就其應繳之保險費及滯納金依法追訴。．．．」與全民健康保險法第三
    十條第二項規定「前項保險費滯納金或利息仍未繳納者保險人得移送法院強制執
    行．．．」勞工保險條例係明定「追訴」為要件，與全民健康保險法及土地稅法
    第五十三條、房屋稅條例第十八條、稅捐稽徵法第三十九條第一項規定迥異，自
    不得為相同之處理；又本件所涉之法律見解具有原則性，爰提起抗告，求為廢棄
    原裁定，另命相對人應給付抗告人新臺幣九千三百九十九元及如附表所示之滯納
    金等語。
五、經查有關勞工保險費之繳納，依勞工保險條例第十六條第一項第一款、第二款、
    第三款規定已定有履行期間，復依同條例第十七條第一項前段規定得寬限十五日
    ；關於滯納金部分雖未再定有履行期間，亦可自寬限期滿之翌日起通知限期繳納
    。另依行政執行法第十一條第一項規定：「義務人依法令或本於法令之行政處分
    或法院之裁定，負有公法上金錢給付義務，有下列情形之一，逾期不履行，經主
    管機關移送者，由行政執行處就義務人之財產執行之：一、其處分文書或裁定書
    定有履行期間或有法定履行期間者。二、其處分文書或裁定書未定履行期間，經
    以書面限期催告履行者。三、依法令負有義務，經以書面通知限期履行者。」是
    關於保險費及滯納金限期繳納之書面通知書，自分別符合行政執行法第十一條第
    一項第三款之規定。從而本件抗告人應可依前揭行政執行法第十一條第一項第三
    款之規定，逕為移送該管行政執行處執行，無須向法院起訴請求判命對造為給付
    ，重新取得執行名義；如其提起訴訟係不備起訴其他要件，應依行政訴訟法第一
    百零七條第一項第十款以裁定駁回之，此為本院九十年度二月份第二次庭長法官
    聯席會議作成之決議。查本件法律爭點既經本院明確表示法律見解在案，已無法
    律見解具有原則性之爭議問題。至勞工保險條例第十七條第二項前段雖規定：「
    仍未繳納者，保險人應就其應繳之保險費及滯納金依法追訴。．．．」惟此項規
    定係修正之行政執行法九十年一月一日施行前應適用之規定，於行政執行法修正
    施行後，對積欠之保險費及滯納金既已有可據以移送執行之規定，即無再適用前
    開勞工保險條例之規定向法院提起訴訟請求判命相對人給付之必要，是本件抗告
    仍難謂符合行政訴訟法第二百三十五條第二項「訴訟所涉及之法律見解具有原則
    性」之規定。揆諸首揭說明，本件抗告不應許可，自難謂合法，應予駁回。
六、依行政訴訟法第二百七十二條、第一百零四條、民事訴訟法第四百九十二條第一
    項、第九十五條、第七十八條，裁定如主文。
中    華    民    國    九十一      年      五        月      九        日
                    最 高 行 政 法 院  第 三 庭
                                審 判 長 法  官      葉  振  權
                                         法  官      鄭  淑  貞
                                         法  官      吳  錦  龍
                                         法  官      劉  鑫  楨
                                         法  官      吳  明  鴻
右  正  本  證  明  與  原  本  無  異
                                         法院書記官  阮  桂  芬
中    華    民    國    九十一      年      五        月      九        日
